Images des répertoires du notaire Louis Émile Rafin pour l'étude VIII
Archives nationales (France)
Images des répertoires du notaire Louis Émile Rafin pour l'étude VIII
26 juin 1902 - 24 janvier 1934
MC/RE/VIII/31 - MC/RE/VIII/38
Étude notariale VIII (Paris; 1465-....); Rafin, Louis Emile
8 registres
Archives nationales de France
Minutes et répertoires: la loi 2008-696 du 15 juillet 2008 relative aux archives a fixé à 75 ans à compter de la date de l'acte, ou à 25 ans à compter de la date du décès de l'intéressé si ce délai est plus bref, le délai de communication des minutes et répertoires des notaires; ce délai est porté à 100 ans à compter de la date de l'acte si le document se rapporte à un mineur (code du Patrimoine, articles L213-2, 4e d et 5e).
Autres documents de l'étude (dossiers de clients, comptabilité…): s'agissant d'archives privées, ces documents sont communicables selon les modalités fixées par le déposant ou le donateur.
Certains documents ne sont pas accessibles sous leur forme originale en raison de leur mauvais état de conservation.
Registres entrés aux Archives nationales en décembre 2015.
Images des répertoires de l'étude VIII
Archives de l'étude VIII
répertoire d'officier public ministériel
- Répertoire chronologique pour la période du 26 juin 1902 au 22 septembre 1904, 26 juin 1902 - 22 septembre 1904; MC/RE/VIII/31; Un répertoire de 75 feuillets faisant partie d'un registre de 100 feuillets de papier manuscrits, hauteur 35 x largeur 25 cm.
  Le registre contient aussi le répertoire du notaire Félix François Georges Bertrand pour la période du 3 septembre 1901 au 26 juin 1902.
  Le répertoire contient les informations suivantes: 1. le n° de l'acte dans l'année; 2. date du jour; 3. nature de l'acte passé en brevet; 4. nature de l'acte passé en minute; 5. nom, prénom, domicile des parties, indication sur la situation et les prix des biens; 6. date d'enregistrement de l'acte; 7. droits d'enregistrement.
  Attention: seuls les actes passés en minute sont conservés; les actes mentionnés dans le répertoire comme passés en simple brevet (colonne 3) ne sont pas conservés par les notaires et ne sont donc pas versés au Minutier (ils sont remis aux clients).
  répertoire
  - Liste chronologique des actes pour la période du 26 juin au 31 décembre 1902, 26 juin - 31 décembre 1902; 26 r°-42 r°; 17 feuillets
  - Liste chronologique des actes pour la période du 2 janvier au 31 décembre 1903, 2 janvier - 31 décembre 1903; 42 r°-75 v°; 34 feuillets
  - Liste chronologique des actes pour la période du 4 janvier au 22 septembre 1904, 4 janvier - 22 septembre 1904; 75 v°-100 v°; 26 feuillets
- Répertoire chronologique pour la période du 23 septembre 1904 au 13 avril 1908, 23 septembre 1904 - 13 avril 1908; MC/RE/VIII/32; Un registre de 100 feuillets de papier manuscrits, hauteur 35 x largeur 25 cm.
  - Liste chronologique des actes pour la période du 23 septembre au 31 décembre 1904, 23 septembre - 31 décembre 1904; 1 r°-9 v°; 9 feuillets
  - Liste chronologique des actes pour la période du 3 janvier au 30 décembre 1905, 3 janvier - 30 décembre 1905; 9 v°-43 r°; 35 feuillets
  - Liste chronologique des actes pour la période du 2 janvier au 31 décembre 1906, 2 janvier - 31 décembre 1906; 43 r°-67 r°; 25 feuillets
  - Liste chronologique des actes pour la période du 2 janvier au 31 décembre 1907, 2 janvier - 31 décembre 1907; 67 r°-92 v°; 26 feuillets
  - Liste chronologique des actes pour la période du 2 janvier au 13 avril 1908, 2 janvier - 13 avril 1908; 92 v°-100 v°; 9 feuillets
- Répertoire chronologique pour la période du 13 avril 1908 au 2 mai 1911, 13 avril 1908 - 2 mai 1911; MC/RE/VIII/33; Un registre de 100 feuillets de papier manuscrits, hauteur 35 x largeur 25 cm.
  - Liste chronologique des actes pour la période du 13 avril au 31 décembre 1908, 13 avril - 31 décembre 1908; 1 r°-19 v°; 19 feuillets
  - Liste chronologique des actes pour la période du 4 janvier au 31 décembre 1909, 4 janvier - 31 décembre 1909; 19 v°-51 v°; 33 feuillets
  - Liste chronologique des actes pour la période du 3 janvier au 30 décembre 1910, 3 janvier - 30 décembre 1910; 51 v°-90 v°; 40 feuillets
  - Liste chronologique des actes pour la période du 3 janvier au 2 mai 1911, 3 janvier - 2 mai 1911; 90 v°-100 v°; 11 feuillets
- Répertoire chronologique pour la période du 2 mai 1911 au 5 juin 1917, 2 mai 1911 - 5 juin 1917; MC/RE/VIII/34; Un registre de 100 feuillets de papier manuscrits, hauteur 35 x largeur 25 cm.
  - Liste chronologique des actes pour la période du 2 mai au 30 décembre 1911, 2 mai - 30 décembre 1911; 1 r°-14 v°; 14 feuillets
  - Liste chronologique des actes pour la période du 2 janvier au 31 décembre 1912, 2 janvier - 31 décembre 1912; 14 v°-35 r°; 22 feuillets
  - Liste chronologique des actes pour la période du 3 janvier au 31 décembre 1913, 3 janvier - 31 décembre 1913; 35 r°-58 r°; 24 feuillets
  - Liste chronologique des actes pour la période du 3 janvier au 30 décembre 1914, 3 janvier - 30 décembre 1914; 58 r°-75 v°; 18 feuillets
  - Liste chronologique des actes pour la période du 4 janvier au 31 décembre 1915, 4 janvier - 31 décembre 1915; 75 v°-85 r°; 11 feuillets
  - Liste chronologique des actes pour la période du 3 janvier au 31 décembre 1916, 3 janvier - 31 décembre 1916; 85 r°-95 v°; 11 feuillets
  - Liste chronologique des actes pour la période du 4 janvier au 5 juin 1917, 4 janvier - 5 juin 1917; 95 v°-100 v°; 6 feuillets
- Répertoire chronologique pour la période du 6 juin 1917 au 9 novembre 1921, 6 juin 1917 - 9 novembre 1921; MC/RE/VIII/35; Un registre de 100 feuillets de papier manuscrits, hauteur 35 x largeur 25 cm.
  - Liste chronologique des actes pour la période du 6 juin au 31 décembre 1917, 6 juin - 31 décembre 1917; 1 r°-10 r°; 10 feuillets
  - Liste chronologique des actes pour la période du 4 janvier au 31 décembre 1918, 4 janvier - 31 décembre 1918; 10 r°-23 v°; 14 feuillets
  - Liste chronologique des actes pour la période du 3 janvier au 31 décembre 1919, 3 janvier - 31 décembre 1919; 23 v°-48 v°; 26 feuillets
  - Liste chronologique des actes pour la période du 2 janvier au 31 décembre 1920, 2 janvier - 31 décembre 1920; 48 v°-75 v°; 28 feuillets
  - Liste chronologique des actes pour la période du 3 janvier au 9 novembre 1921, 3 janvier - 9 novembre 1921; 75 v°-100 v°; 26 feuillets
- Répertoire chronologique pour la période du 10 novembre 1921 au 18 juillet 1927, 10 novembre 1921 - 18 juillet 1927; MC/RE/VIII/36; Un registre de 160 feuillets de papier manuscrits, hauteur 35 x largeur 25 cm.
  - Liste chronologique des actes pour la période du 10 novembre au 31 décembre 1921, 10 novembre - 31 décembre 1921; 1 r°-6 v°; 6 feuillets
  - Liste chronologique des actes pour la période du 4 janvier au 30 décembre 1922, 4 janvier - 30 décembre 1922; 6 v°-38 v°; 33 feuillets
  - Liste chronologique des actes pour la période du 3 janvier au 31 décembre 1923, 3 janvier - 31 décembre 1923; 38 v°-65 r°; 28 feuillets
  - Liste chronologique des actes pour la période du 3 janvier au 31 décembre 1924, 3 janvier - 31 décembre 1924; 65 r°-91 r°; 27 feuillets
  - Liste chronologique des actes pour la période du 2 janvier au 31 décembre 1925, 2 janvier - 31 décembre 1925; 91 r°-116 r°; 26 feuillets
  - Liste chronologique des actes pour la période du 4 janvier au 31 décembre 1926, 4 janvier - 31 décembre 1926; 116 r°-145 r°; 30 feuillets
  - Liste chronologique des actes pour la période du 3 janvier au 18 juillet 1927, 3 janvier - 18 juillet 1927; 145 r°-160 v°; 16 feuillets
- Répertoire chronologique pour la période du 18 juillet 1927 au 16 juin 1933, 18 juillet 1927 - 16 juin 1933; MC/RE/VIII/37; Un registre de 160 feuillets de papier manuscrits, hauteur 35 x largeur 25 cm.
  - Liste chronologique des actes pour la période du 18 juillet au 31 décembre 1927, 18 juillet - 31 décembre 1927; 1 r°-13 r°; 13 feuillets
  - Liste chronologique des actes pour la période du 3 janvier au 29 décembre 1928, 3 janvier - 29 décembre 1928; 13 r°-42 r°; 30 feuillets
  - Liste chronologique des actes pour la période du 2 janvier au 31 décembre 1929, 2 janvier - 31 décembre 1929; 42 r°-73 r°; 32 feuillets
  - Liste chronologique des actes pour la période du 2 janvier au 31 décembre 1930, 2 janvier - 31 décembre 1930; 73 r°-101 v°; 29 feuillets
  - Liste chronologique des actes pour la période du 2 janvier au 31 décembre 1931, 2 janvier - 31 décembre 1931; 101 v°-126 v°; 26 feuillets
  - Liste chronologique des actes pour la période du 4 janvier au 31 décembre 1932, 4 janvier - 31 décembre 1932; 127 r°-149 r°; 23 feuillets
  - Liste chronologique des actes pour la période du 3 janvier au 16 juin 1933, 3 janvier - 16 juin 1933; 149 r°-160 v°; 12 feuillets
- Répertoire chronologique pour la période du 16 juin 1933 au 24 janvier 1934, 16 juin 1933 - 24 janvier 1934; MC/RE/VIII/38; Un répertoire de 14 feuillets faisant partie d'un registre de 160 feuillets de papier manuscrits, hauteur 35 x largeur 25 cm.
  Le registre contient aussi le répertoire du notaire René Philippot pour la période du 25 janvier 1934 au 8 janvier 1940.
  - Liste chronologique des actes pour la période du 16 juin au 30 décembre 1933, 16 juin - 30 décembre 1933; 1 r°-12 v°; 12 feuillets
  - Liste chronologique des actes pour la période du 2 janvier au 24 janvier 1934, 2 janvier - 24 janvier 1934; 12 v°-14 r°; 3 feuillets